Minutes et répertoires du notaire Jean TROUVÉ, 13 avril 1563 - 1577 (étude XIX)
Archives nationales
- Minutes de Jean TROUVÉ, 13 avril 1563 - 1577; MC/ET/XIX/227 - MC/ET/XIX/284
  - Minutes. 1570, MC/ET/XIX/244
    - Marché de couverture pour la grange de la fonte de l'Arsenal du roi par Jean Pajot, maître couvreur, et les autres granges de derrière et la grange neuve bâtie en la 1ère cour du côté de la rivière, destinée à mettre à couvert les bois; ainsi que paiement de la couverture de deux pavillons avec un petit corps d'hôtel et le cabinet de monsieur du côté de la rivière., 5 septembre 1570; MC/ET/XIX/244
      marché; Arsenal; Pajot, Jean; couvreur
    - Robe de toile d'argent brodée pour la maréchale de Montmorency. - Promesse de Guillaume Aubin, Guy Sellier, François de Beauvais, Adrien de La Porte, Arnoul Boudin, Claude Thoret et Marin Aubin, tous compagnons brodeurs demeurant à Paris, en leurs propres noms et aussi comme se portant fort de Jean Chapiton, Pierre Boullart, Jacques Trechal, Geoffroy Augeron et Robert Corbeau, aussi compagnons brodeurs à Paris, à Jean Gonault, brodeur de madame la maréchale de Montmorency, de faire 'une queue et ung devant de robbe de toille d'argent à usaige de femme, selon le pourtraict, devis et essay de ce faict que led. Gonault leur en a monstré ... ', à commencer dès le jour même, à charge pour Jean Gonault de fournir toutes les 'etoffes' nécessaires, la nourriture et le gîte des compagnons, et moyennant le prix de 11 écus d'or soleil l'aune de broderie., 19 septembre 1570; MC/ET/XIX/244
      Documents du Minutier central des notaires de Paris, Histoire de l'art au XVIe siècle (1540-1600) [477 actes], par Catherine Grodecki, tome II, Sculpture, peinture et gravure, broderie, faïence et émaillerie, orfèvrerie et joaillerie, armes et armures, Paris, Archives nationales, 1986, p. 231, notice n° 884 (instrument de recherche imprimé dématérialisé, certaines notices sont plus détaillées dans la version intégrale accessible en ligne par la rubrique 'Autres instruments de recherche', voir contexte dans le Plan d’orientation général - Notaires de Paris, guides thématiques du Minutier).
      Aubin, Guillaume; Sellier, Guy; Beauvais, François de; La Porte, Adrien de; Boudin, Arnoul; Thoret, Claude; Aubin, Marin; Chapiton, Jean; Boullart, Pierre; Trechal, Jacques; Augeron, Geoffroy; Corbeau, Robert; Gonault, Jean
    - Marché de broderie par Etienne PILLOYS, brodeur du Cardinal de Guise, avec Etienne PIMPARE, Martin REMONNEAU et Jean LE BLANC, tous maîtres brodeurs à Tours pour broder 11 aunes de drap d'or 'oeilleté' pour le cardinal de Guise, à raison de 6 écus d'or par aune, 22 septembre 1570; MC/ET/XIX/244
      marché; Tours (Indre-et-Loire); Pilloys, Etienne; Pimpare, Etienne; Remonneau, Martin; Le Blanc, Jean; brodeur; brodeur; cardinal
    - Drap d'or brodé par quatre brodeurs tourangeaux pour le cardinal de Guise. - Marché par lequel Étienne Pimpare, maître brodeur à Tours, paroisse Saint-Saturnin, Martin Renouveau, aussi maître brodeur à Tours, paroisse Saint-Pierre-d'Escotz, Jean Leblanc, du même état, demeurant aussi à Tours en la paroisse Saint-Hilaire, et Arnoul Joly, compagnon brodeur natif de Tours, s'engagent envers Étienne Pilloys, brodeur du cardinal de Guise (...)., 23 septembre 1570; MC/ET/XIX/244
      Le marché est conclu à raison de 6 écus d'or soleil l'aune de broderie, et à charge pour Étienne Pilloys de nourrir, loger et coucher les brodeurs.
      Documents du Minutier central des notaires de Paris, Histoire de l'art au XVIe siècle (1540-1600) [477 actes], par Catherine Grodecki, tome II, Sculpture, peinture et gravure, broderie, faïence et émaillerie, orfèvrerie et joaillerie, armes et armures, Paris, Archives nationales, 1986, p. 237, notice n° 897 (instrument de recherche imprimé dématérialisé, certaines notices sont plus détaillées dans la version intégrale accessible en ligne par la rubrique 'Autres instruments de recherche', voir contexte dans le Plan d’orientation général - Notaires de Paris, guides thématiques du Minutier).
      Pimpare, Etienne; Renouveau, Martin; Leblanc, Jean; Jolly, Arnoul; Pilloys, Etienne
    - Procuration de Valence ou Valentine BALBIANI, femme de M. de BIRAGUE, héritière de Marie 'BOLOGNINE', décédée à Turin, à Daniel de BIRAGUE, abbé de 'Fiorenzolle', demeurant à Rome pour régler en son nom la succession., 10 novembre 1570; MC/ET/XIX/244
      procuration; Turin (Italie); Rome (Italie); Balbiani, Valentine; Birague, M. de; Bolognine, Marie; Birague, Daniel de; abbé
    - Devis et marché de charpenterie par Guillaume Girard, maître charpentier à Paris, envers Tristant de Rostaing, surintendant des bâtiments et édifices du Roi en son Château de Fontainebleau, et en présence de Médéric de Donon, contrôleur général des bâtiments et édifices du Roi à Paris, pour faire la charpenterie d'un grand corps d'hôtel élevé jusqu'à l'entablement de 20 t. de long et 25 p. de large sis dans le jardin de la Reine., 10 novembre 1570; MC/ET/XIX/244
      marché; devis; Fontainebleau (Seine-et-Marne, château de); Girard, Guillaume; Rostaing, Tristan de; Donon, Médéric de; charpentier; contrôleur général des bâtiments (Ancien Régime)
    - Marché de couverture par Antoine de Laytour, maître couvreur des bâtiments du Roi à Paris, envers Tristan de Rostaing, pour couvrir d'ardoise le corps d'hôtel neuf de la Reine au Château de Fontainebleau., 12 novembre 1570; MC/ET/XIX/244
      marché; Fontainebleau (Seine-et-Marne, château de); Laytour, Antoine de; Rostaing, Tristan de
    - Constitution de rente pour achat du bois nécessaire à la réfection du pont de Saint-Cloud, avec Léonard FONTAINE pour entrepreneur., 17 novembre 1570; MC/ET/XIX/244
      constitution de rente; Saint-Cloud (Hauts-de-Seine); Fontaine, Léonard; chef d'entreprise
    - Obligation de 3900 envers Claude DU PUY, seigneur du Couldray, par Anne de LA QUEULHE, veuve de Jean STUART, seigneur d'Aubigny, et Esme STUART, seigneur d'Aubigny, son fils, gentilhomme ordinaire de la chambre du roi., 11 décembre 1570; MC/ET/XIX/244
      obligation; La Queuille, Anne de; Du Puy, Claude; Stuart, Jean (....-1567); Stuart, Edme (154.-1583); officier de la Chambre du roi (Ancien Régime)
    - Résignation de la donation faite à Charles, cardinal de LORRAINE, par Louis de SAINTE-MAURE, de ses comtés et marquisat de Joigny et de Nesle, en 1553., 29 décembre 1570; MC/ET/XIX/244
      renonciation; Joigny (Yonne); Nesle (Somme); Guise, Charles de Lorraine (1525-1574, cardinal de); Laval, Guy de (1520-1572); cardinal
    - Affirmation comme quoi la donation que Louis de SAINTE-MAURE, marquis de Nesle et de Joigny, chevalier des ordres du roi, capitaine de 50 hommes d'armes, a faite en 1553 au cardinal de Lorraine, de ses marquisats de Nesle et comté de Joigny, a été faite par lui 'en hayne et pour la malveillance que il avoit a l'encontre de la defuncte comtesse de LAVAL, son espouse, a laquelle il ne portoit et n'avoit occasion de porter amitié ny de desirer lignee d'elle pour les desobeissances, mespris, contempemens et rebellions dont elle usoit contre luy et pour et pour lesquelles ilz estoient en inimitié capitales jusques a se rechercher l'ung l'aultre de leur vie et ruines de leur maison'. La comtesse s'aidant de ses parents, le connétable, et M. d'ANDELOT, son neveu, lui-même cherchant protection près des Guise., 29 décembre 1570; MC/ET/XIX/244
      déclaration; Nesle (Somme); Joigny (Yonne); Laval, Guy de (1520-1572); Rieux, Renée de (1524-1567); Coligny d'Andelot, François de (1521-1569); Montmorency, Anne de (1492-1567); Guise (famille de); Guise, Charles de Lorraine (1525-1574, cardinal de); cardinal; connétable de France (Ancien Régime)
  - Minutes. 1570, MC/ET/XIX/245; registre
    - Paiement à Pierre Reynaut, ayant droit de Eustache Ive, maître maçon à Paris, par le bureau de la ville de Paris de 2400 livres restant dues pour les travaux exécutés au pont au Change par Eustache Ive de 1565 à 1568., 2 septembre 1570; MC/ET/XIX/245
      quittance; Change (pont au); Reynaut, Pierre; Ive, Eustache; maçon
    - Devis de charpenterie entre Pierre Le Peuple et Claude de la Champaigne et Albert de Gondy, Comte de Retz, commis pour ordonner de ses bâtiments de Boullgoen, Saint-germain-en-Laye et sépultures des rois, en présence de Médéric de Donon, pour une galerie de 14 toises au château de Saint-Germain-en-Laye, avec réparations de plafonds., 5 novembre 1570; MC/ET/XIX/245
      devis; Saint-Germain-en-Laye (Yvelines, château de); Lepeuple, Pierre; Champainge, Claude de la; Gondi, Albert de; Donon, Médéric de
    - Constitution de rente de 100 lt. Jérôme Della Robbia, valet de chambre du Roi, architecte du château de Boulogne, demeurant à Puteaux. Médéric de Donon, contrôleur pour le roi de son domaine en la prévôté de Paris. Etienne Grantremy, juré du roi en l'office de maçonnerie. Jean Dumay, marchand., 19 novembre 1570; MC/ET/XIX/245
      constitution de rente; Puteaux (Hauts-de-Seine); Della Robbia, Jérôme; Donon, Médéric de; Grantremy, Etienne; Dumay, Jean; officier de la Chambre du roi (Ancien Régime); architecte; maçon; commerçant
    - Marché entre Henri Martin, maître peintre à Paris, et Albert de Gondy, comte de Retz, en présence de Médéric de Donon; pour 'dorer et enrichir un plafond tout en la chambre du roy' au château de Saint-Germain, le plafond sera 'garny des armoiries du roy et royne que celles de la reyne mère'., 1er décembre 1570; MC/ET/XIX/245
      marché; Saint-Germain-en-Laye (Yvelines, château de); Martin, Henri; Gondi, Albert de; Donon, Médéric de
  - Minutes. 1571, janvier - novembre, janvier - novembre 1571; MC/ET/XIX/246
    1571, janvier à juin, octobre et novembre.
    - Médéric de DONON, contrôleur général des bâtiments et édifices du roi., 4 mars 1570; MC/ET/XIX/246
      Donon, Médéric de (1520?-1590); contrôleur général des bâtiments (Ancien Régime)
    - Rétrocession de rentes concernant Pierre de Ficte, trésorier de l'épargne., 20 janvier 1571; MC/ET/XIX/246
      constitution de rente; Ficte, Pierre de; trésorier
    - Cession de rentes par Antoine Fayet, trésorier de France en la généralité de Languedoc, établi à Tours., 27 janvier 1571; MC/ET/XIX/246
      transport de droits; Tours (Indre-et-Loire); Fayet, Antoine; trésorier de France (Ancien Régime)
    - Contrat de mariage entre Messire Guillaume de Marillac, chevalier, seigneur de Ferrières en Brye veuf, conseiller du Roi, superintendant et contrôleur général de ses finances, veuf de René (?) Aligret, d'une part, et noble damoiselle Geneviève Boislevêque, veuve de Jean de La Roziere, seigneur de Poix, conseiller du Roi, maître des Requêtes ordinaire de son Hôtel, d'autre part (liasse)., 25 mars 1571; MC/ET/XIX/246
      Mariages à Paris de 1570 à 1635 (4550 actes), relevés effectués sous la dir. de Roland Mousnier, v. 1960-1976 (voir contexte dans le Plan d’orientation général - Notaires de Paris, guides thématiques du Minutier).
      contrat de mariage; Ferrières-en-Brie (Seine-et-Marne); Aligret, René; Boislevêque, Geneviève; La Rozière, Jean de; Marillac, Guillaume de (1518-1573); contrôleur général des finances (Ancien Régime); maître des requêtes (Ancien Régime)
  - Minutes. 1571, MC/ET/XIX/247; registre. Document détérioré.
    - Marché entre Jean Sagoine, maître menuisiern et Albert de Gondy, comte de Retz, en présence de Médéric de Donon, pour le plancher de la chambre du Roi à Saint-Germain-en-Laye., 6 novembre 1570; MC/ET/XIX/247
      marché; Saint-Germain-en-Laye (Yvelines, château de); Sagoine, Léon; Gondi, Albert de; Donon, Médéric de; menuisier
    - Contrat de mariage entre noble homme Jean de Boileau, secrétaire de monsieur le comte de Brissac, d'une part, et Catherine Rapael, d'autre part., 1571; MC/ET/XIX/247
      contrat de mariage; Boileau, Jean de; Brissac, Charles II de Cossé (1550?-1621, duc de); Rapael, Catherine; intendant particulier (Ancien Régime)
    - Contrat de mariage entre Messire Guillaume de Marillac, chevalier, seigneur de Ferrières en Brye veuf, conseiller du Roi, superintendant et contrôleur général de ses finances, veuf de René (?) Aligret, d'une part, et noble damoiselle Geneviève Boislevêque, veuve de Jean de La Roziere, seigneur de Poix, conseiller du Roi, maître des Requêtes ordinaire de son Hôtel, d'autre part (registre)., 25 mars 1571; MC/ET/XIX/247
    - Contrat de mariage entre Nicolas Frémyn, gagne-denier, fils de Jean Fremyn, gagne denier, d'une part, et Claude Sertier, veuve de Jean Russanges, orfèvre, d'autre part., 25 avril 1571; MC/ET/XIX/247
      contrat de mariage; Fremyn, Jean; Frémin, Nicolas; Russanges, Jean; Sertier, Claude; journalier; orfèvre
    - Contrat de mariage entre noble homme, maître Jean Spifame, sieur des Granches, Avocat en la Cour de parlement de Paris, d'une part, et damoiselle Anne Hardy, veuve de François de La Vernade, écuyer, sieur de Franqueville, d'autre part., 5 mai 1571; MC/ET/XIX/247
      contrat de mariage; Hardy, Anne; La Vernade, François de; Spifame, Jean; avocat au parlement (Ancien Régime)
    - Contrat de mariage entre Nicolas Lemoyne, marchand poissonnier, fils de (?) (?) et de Yvette Apoil, d'une part, et Catherine de La Salle, fille de Pierre La Salle, bourgeois de Paris, décédé, marchand, et de Nicole Meurger, d'autre part., 13 mai 1571; MC/ET/XIX/247
      contrat de mariage; Apoil, Yvette; La Salle, Catherine de; La Salle, Pierre; Lemoyne, Nicolas; Meurger, Nicole; commerçant; poissonnier
    - Contrat de mariage entre Michel Eloy, cuisinier de monsieur de la Chatre, d'une part, et Jeanne Bataille, âgée de 25 ans passés, au service de la veuve de feu Mr. le Grand Ecuyer, demeurant à Saint-Kalès (Saint-Calais) au Maine, fille de Mathurin Bataille et de Bastienne Cassacque, d'autre part., 15 mai 1571; MC/ET/XIX/247
      contrat de mariage; Saint-Calais (Sarthe); Bataille, Jeanne; Bataille, Mathurin; Cassacque, Bastienne; Eloy, Michel; Boisy, Claude Gouffier (1501-1570, sieur de); La Châtre, Claude de (1536?-1614); cuisinier; employé de maison
    - Contrat de mariage entre Antoine Le Cat, menuisier, demeurant à Saint-Quentin-en-Vermandois, d'une part, et Isabeau Lecaigne, âgée de 30 ans, au service de Messire Jean Morin, chevalier, sieur de la Chesnaye et de Lingny, conseiller du Roi, président de ses comptes, et Général de ses finances du comte de Blois, au service de damoiselle Françoise de Richard, sa femme, fille de Nicolas Lecaigne, vitrier, demeurant à Saint-Quentin et de Barbe de Guyse, d'autre part., 15 juin 1571; MC/ET/XIX/247
      contrat de mariage; Saint-Quentin (Aisne); Guyse, Barbe de; Le Cat, Antoine; Lecaigne, Isabeau; Lecaigne, Nicolas; Morin, Jean; Richard, Françoise de; employé de maison; menuisier; vitrier
    - Contrat de mariage entre Pierre Blondeau, maître boulanger, demeurant rue Jean Beaufor, près de la Porte Saint-Antoine d'une part, et Denise Lenfant, veuve, demeurant à Vaudjour, veuve de Jean Jodoyn, laboureur, d'autre part., 18 juin 1571; MC/ET/XIX/247
      contrat de mariage; Saint-Antoine (porte); Vaujours (Seine-Saint-Denis); Blondeau, Pierre; Jodoin, Jean; Lenfant, Denise; boulanger; agriculteur
    - Contrat de mariage entre Balthazar Gobelin, trésorier Général de son artillerie, conseiller du Roi, fils de noble homme, maître Jacques Gobelin, décédé, conseiller du Roi, correcteur de ses comptes, et de Blanche Marentin, d'une part, et Anne de Raconis, fille de noble homme Gaffois de Raconis, commissaire ordinaire à l'artillerie, lieutenant de monsieur maître de la dite artillerie au gouvernement de Paris et Île-de-France, et de damoiselle Anne Midorge, d'autre part., 8 juillet 1571; MC/ET/XIX/247
      contrat de mariage; Gobelin, Balthazar; Gobelin, Jacques; Marentin, Blanche; Midorge, Anne; Raconis, Anne de; Raconis, Galois de; commissaire (Ancien Régime); officier (armée); magistrat; trésorier
    - Contrat de mariage entre noble homme Dreux Budé, seigneur d'Ierre, d'une part, et damoiselle Marie Allegrin, fille de noble homme, maître Eustache Allegrin, seigneur d'Herbelay, conseiller du Roi, correcteur de ses comptes à Paris, et de damoiselle Françoise Larcher, d'autre part., 23 juillet 1571; MC/ET/XIX/247
      contrat de mariage; Herblay (Val-d'Oise); Yerres (Essonne); Allegrin, Eustache; Allegrin, Marie; Budé, Dreux; Larcher, Françoise; magistrat
    - Contrat de mariage entre Jean Gervaise, boulanger, paroisse Saint-Antoine-des-champs, d'une part, et Étiennette Houdart, âgée de 27 ans, fille d'Étienne Houdart, décédé, laboureur, demeurant à la Courtille et de Catherine Modet, décédée, d'autre part., 23 juillet 1571; MC/ET/XIX/247
      contrat de mariage; Courtille (hameau); Gervaise, Jean; Houdart, Etienne; Houdart, Etiennette; Modet, Catherine; boulanger; agriculteur
    - Contrat de mariage entre Adrian Haultecloque, compagnon charron, fils de Dominique Haultecloque, décédé, tonnellier, demeurant à Villernermunt, Picardie et de Guillemette Mesnye, décédée, d'une part, et Thierrie Lambert, fille de Pierre Lambert, charron, demeurant à quai de la Rivière de Seine, près de l'Arche Beaufils et d'Étiennette Maupied, décédée, d'autre part., 25 juillet 1571; MC/ET/XIX/247
      contrat de mariage; Arche-Beaufils (quai de l'); Arche-Beaufils (rue de l'); Villers-Vermont (Oise); Haultecloque, Adrien; Haultecloque, Dominique; Lambert, Pierre; Lambert, Thierry; Maupied, Etiennette; Mesnie, Guillemette; charron; charron; tonnelier
    - Contrat de mariage entre noble homme, maître Jean de Champront, seigneur de Ole, conseiller du Roi, fils de noble homme, maître Michel Champront, seigneur de Ole, maître ordinaire en la Chambre des comptes, et de noble damoiselle Anne de Coman, d'une part, et damoiselle Magdelaine de Montmirail, fille de noble homme Thierry de Montmirail, seigneur d'Aulnay, La Rivière, La Vauldoire et Chambourcy, et de noble damoiselle Antoinette Lamy, dame de Charny et de La Vauldoire, d'autre part., 16 septembre 1571; MC/ET/XIX/247
      Précisions sur les lieux: Sartrouville (Yvelines)--La Vaudoire
      contrat de mariage; Aulnay-sur-Mauldre (Yvelines); Chambourcy (Yvelines); Sartrouville (Yvelines); Champrond, Jean de; Champrond, Michel de; Coman, Anne de; Lamy, Antoinette; Montmirail, Madeleine de; Montmirail, Thierry de; magistrat; comptable
    - Contrat de mariage entre Guyor Levasseur, marchand de vin, fils de Pierre Levasseur, d'une part, et Jeanne Le Roux, chambrière, fille de Jean Le Roux, décédé, et de Jeanne Olivier, décédée, d'autre part., 10 octobre 1571; MC/ET/XIX/247
      contrat de mariage; Le Roux, Jean; Le Roux, Jeanne; Levasseur, Guyor; Levasseur, Pierre; Olivier, Jeanne; employé de maison; commerçant
    - Contrat de mariage entre Estienne Lemyre, maître savetier, d'une part, et Guyanne Sifforée, d'autre part., 27 octobre 1571; MC/ET/XIX/247
      contrat de mariage; Lemyre, Etienne; Sifforée, Guyonne; bottier
    - Contrat de mariage entre Louis de Grymonville, escuyer, sr de Larchant et de Houllebec, gentilhomme servant de monseigneur, enseigne de ses gardes, d'une part, et damoiselle Catherine Bar, dame de Poligny, veuve de Antoine Du Belloy, capitaine pour le Roi au château de Xainctes, d'autre part., 19 décembre 1571; MC/ET/XIX/247
      Précisions sur les lieux: Saintes (Charente-Maritime)--Château
      contrat de mariage; Saintes (Charente-Maritime); Bar, Catherine; Du Belloy, Antoine; Grimonville, Louis de
  - Minutes. 1572, janvier - juin, janvier - juin 1572; MC/ET/XIX/248
    - Girard Laurens, maître tapissier de haute lisse. Marché de tapisserie., 23 avril 1572; MC/ET/XIX/248
      marché; Laurens, Girard; tapissier
    - Devis de maçonnerie concernant la maison du Chef Saint-Quentin, rue PASTOURELLE., 7 juin 1572; MC/ET/XIX/248
      devis
    - Procuration par Antoine FAYET, trésorier de France en la généralité de Languedoil établi à Tours., 25 février 1573; MC/ET/XIX/248
      procuration; Tours (Indre-et-Loire); Fayet, Antoine; trésorier de France (Ancien Régime)
  - Minutes. 1572, juillet - décembre, juillet - décembre 1572; MC/ET/XIX/249
    - Marché fait entre Pierre NORMAIN, maître 'imagier', et Robert de SEPOIS, chevalier de l'ordre du roi, gouverneur de Saint-Quentin., 2 juillet 1547; MC/ET/XIX/249
      marché; Saint-Quentin (Aisne); Sepois, Robert de; Normain, Pierre; dessinateur; gouverneur
    - Marché de plomberie par Jean Levasseur, maître plombier, rue Saint-Martin, avec Tristan de Rostaing, pour le Roi, pour fournir tous les plombs et ouvrages de plomberie nécessaires au Château de Fontainebleau., 2 juillet 1572; MC/ET/XIX/249
      marché; Fontainebleau (Seine-et-Marne, château de); Levasseur, Jean; Rostaing, Tristan de; plombier
    - Marché par Roger de Rogery, peintre demeurant à Fontainebleau, pour réliser la peinture en grotesque) du salon du roi, plafond et lambris, au château de Fontainebleau., 4 juillet 1572; MC/ET/XIX/249
      marché; Fontainebleau (Seine-et-Marne, château de); Rogery, Roger de (15..-1596); peintre
    - Décoration en grotesque de la salle à manger de l'appartement du Roi à Fontainebleau. - Marché aux termes duquel Rugiero de Rugieri, peintre demeurant à Fontainebleau, y ayant la charge du grand jardin du Roi, promet à Tristan de Rostaing, chevalier de l'Ordre du Roi, capitaine de cinquante hommes d'armes de ses ordonnances et superintendant des bâtiments et édifices de son château de Fontainebleau, en la présence de Méderic de Donon, valet de chambre ordinaire dudit Seigneur et contrôleur général de son domaine et de ses bâtiments, de faire dans le temps le plus bref et avec le plus grand nombre d'ouvriers qu'il sera possible (...)., 14 juillet 1572; MC/ET/XIX/249
      Le marché est conclu à raison de 433 livres 6 sols 8 deniers tournois pour chaque travée de 12 pieds de long, 'et vaudront deux croisées une desd. travées, assavoyr doré et vernyes des deux costés avec des chiffres et devises du Roy et Royne et ses couronnes ou il y en sera necessaire en avoyr...'. Le peintre sera payé par Jean Durant, trésorier des bâtiments, au fur et à mesure qu'il fera les ouvrages, sur lesquels il a reçu d'avance 600 livres tournois.
      Documents du Minutier central des notaires de Paris, Histoire de l'art au XVIe siècle (1540-1600) [477 actes], par Catherine Grodecki, tome II, Sculpture, peinture et gravure, broderie, faïence et émaillerie, orfèvrerie et joaillerie, armes et armures, Paris, Archives nationales, 1986, p. 208, notice n° 842 (instrument de recherche imprimé dématérialisé, certaines notices sont plus détaillées dans la version intégrale accessible en ligne par la rubrique 'Autres instruments de recherche', voir contexte dans le Plan d’orientation général - Notaires de Paris, guides thématiques du Minutier).
      Rugieri, Rugiero de
    - NORMYN (Pierre), maître imagier, rue de la Tisseranderie, au coin de la rue du Montoir.- Marché conclu avec Robert DESPONT, gouverneur de Saint-Quentin, pour son épitaphe (descomptes)., 20 juillet 1572; MC/ET/XIX/249
      marché; Tixeranderie (rue de la); Saint-Quentin (Aisne); Normyn, Pierre; Despont, Robert; dessinateur; gouverneur
    - Mise en apprentissage de Jean Sanglays, demeurant à Ferrières, chez un tailleur d'habits, par Guillaume de Marillac, sieur de Ferrières, contrôleur général et intendant de ses finances., 3 septembre 1572; MC/ET/XIX/249
      contrat d'apprentissage; Sanglays, Jean; Marillac, Guillaume de; tailleur d'habits
    - Attestation par Jean Alnassart, écuyer natif de Vérone, âgé de 40 ans, et par Mathieu Berger, âgé de 20 ans, page, du décès de Jean de Primadis, chevalier de l'ordre du roi, natif de Bologne, mort en sa maison de Bologne le 9 octobre 1571, à la requête de Marie de Museau, sa veuve., 17 septembre 1572; MC/ET/XIX/249
      notoriété; Vérone (Italie); Bologne (Italie); Alnassart, Jean d'; Berger, Mathieu; Primadis, Jean de; Museau, Marie de